臺灣臺中地方法院刑事裁定
111年度聲字第3798號
聲  請  人  臺灣臺中地方檢察署檢察官
受  刑  人  陳嘉皓




上列聲請人因受刑人數罪併罰有二裁判以上，聲請定其應執行之
刑並諭知易科罰金折算標準（111 年度執聲字第2859號、111 年
度執字第13732 號），本院裁定如下：
    主    文
陳嘉皓所犯如附表所示之罪，應執行拘役玖拾伍日，如易科罰金
，以新臺幣壹仟元折算壹日。
    理    由
一、聲請意旨略以：受刑人陳嘉皓因附表所示案件，先後經判決
    確定如附表所示，應依刑法第53條、第51條第6 款，定其應
    執行之刑，爰依刑事訴訟法第477 條第1 項規定聲請裁定，
    併請依刑法第41條第1 項，諭知易科罰金之折算標準等語。
二、按裁判確定前犯數罪者，併合處罰之；又數罪併罰，有二裁
    判以上者，依第51條之規定，定其應執行之刑；另數罪併罰
    ，分別宣告其罪之刑，宣告多數拘役者，比照前款定其刑期
    。但不得逾120 日，刑法第50條前段、第53條、第51條第6 
    款分別定有明文。復按法律上屬於自由裁量事項，尚非概無
    法律性之拘束，在法律上有其外部界限及內部界限。前者法
    律之具體規定，使法院得以具體選擇為適當裁判，此為自由
    裁量之外部界限。後者法院為自由裁量時，應考量法律之目
    的，法律秩序之理念所在，此為自由裁量之內部界限。法院
    為裁判時，二者均不得有所踰越。在數罪併罰而有二裁判以
    上，應定其應執行刑之案件，法院所為刑之酌定，固屬自由
    裁量事項，然對於法律之內、外部界限，仍均應受其拘束（
    最高法院92年度台非字第187 號、94年度台非字第21號判決
    意旨參照）。
三、經查，受刑人因犯如附表所示之罪，業經先後判處如附表所
    示之刑，且已分別確定在案（其中如附表編號2 至4 所示之
    罪所處之刑，經本院以111 年度簡字第898 號判決定應執行
    刑為拘役70日），有如附表所示之判決、臺灣高等法院被告
    前案紀錄表在卷可憑。又依上開最高法院判決意旨，本院定
    應執行刑，除不得逾越刑法第51條第6 款所定法律之外部界
    限外，亦應受內部界限之拘束，即應考量前揭如附表編號2 
     至4 所示罪刑所定之執行刑拘役70日，與如附表編號1 所
    示之罪所處拘役55日加計之刑期總和，惟不得逾刑法第51條
    第6 款但書所定拘役120 日之限制。
四、綜上所述，本院為上開案件犯罪事實最後判決之法院，並審
    核如附表編號4 所示之罪，其犯罪行為係在附表編號1 所示
    判決確定日期前為之，本院審核認聲請為正當，應予准許，
    爰衡酌受刑人所涉犯者均為侵害財產法益案件，及附表所示
    各罪之犯罪時間等定其應執行之刑如主文所示。
五、再按刑事訴訟法第221 條規定「判決，除有特別規定外，應
    經當事人之言詞辯論為之」，此項言詞辯論，自為事實審法
    院所應踐行之程序；然同法第222 條第1 項規定「裁定因當
    庭之聲明而為之者，應經訴訟關係人之言詞陳述。」而法院
    受理檢察官定應執行刑之聲請，依刑事訴訟法第477 條第1 
     項之規定，本屬裁定，而非判決，雖為完足保障受刑人之
    訴訟上權益，參酌刑事訴訟法第222 條第2 項規定「為裁定
    前有必要時，得調查事實」。設若受理定應執行刑之法院認
    依卷內資料已足為定應執行刑之妥適裁量，因而認無再予受
    刑人或檢察官以言詞、書面或其他適當方式陳述意見機會之
    必要者，此乃法院定刑職權之裁量範圍，尚不得指摘為違法
    （最高法院111 年度台抗字第393 號裁定意旨參照）。因附
    表編號2 至4 所示之罪所處之刑，業經本院以前揭判決定應
    執行刑，本院衡酌可資減讓之刑期幅度有限，是認顯無必要
    再命受刑人以言詞、書面或其他適當方式陳述意見，併予敘
    明。
六、依刑事訴訟法第477 條第1 項，刑法第53條、第51條第6  
    款、第41條第1 項前段，裁定如主文。
中　　華　　民　　國　 111　　年　　12　　月　　 2  　日
                  刑事第十三庭　法　官  劉依伶

以上正本證明與原本無異。
如不服本裁定，應於收受送達後5日內向本院提出抗告狀。（應
附繕本）
　　　　　　　　　　　　　　　　書記官  盧弈捷
中　　華　　民　　國　 111　　年　　12　　月　　 2  　日


附表：
受刑人　　　陳嘉皓　　　定應執行刑案件 一覽表
編號          1         2         3 罪名  毀棄損壞 竊盜 竊盜 宣告刑  拘役55日，如易科罰金，以新臺幣1000元折算1 日 拘役25日，如易科罰金，以新臺幣1000元折算1 日 拘役35日，如易科罰金，以新臺幣1000元折算1 日 犯罪日期 （民國）  111 年2 月19日 111 年2 月17日 111 年2 月18日 偵查（自訴）機關年度案號  臺中地檢111 年度偵字第10978 號 臺中地檢111 年度偵字第23913 、23914 號 臺中地檢111 年度偵字第23913 、23914 號 最　後 事實審 法院 臺中地院 臺中地院 臺中地院  案號 111 年度豐簡字第223 號 111 年度簡字第898 號 111 年度簡字第898 號  判決 日期 111 年5 月30日 111 年8 月29日 111 年8 月29日 確定 判決 法院 臺中地院 臺中地院 臺中地院  案號 111 年度豐簡字第223 號 111 年度簡字第898 號 111 年度簡字第898 號  判決確 定日期 111 年6 月28日 111 年9 月28日 111 年9 月28日 是否為得易科罰金之案件  是 是 是 備註  臺中地檢111 年度執字第8186號 臺中地檢111 年度執字第13732 號（編號2 至4 所示之罪所處之刑，業經本院以111 年度簡字第898 號判決定應執行拘役70日）  

編號          4 （以下空白）  罪名  竊盜   宣告刑  拘役30日，如易科罰金，以新臺幣1000元折算1 日   犯罪日期 （民國）  111 年4 月7 日   偵查（自訴）機關年度案號  臺中地檢111 年度偵字第23913 、23914 號   最　後 事實審 法院 臺中地院    案號 111 年度簡字第898 號    判決 日期 111 年8 月29日   確定 判決 法院 臺中地院    案號 111 年度簡字第898 號    判決確 定日期 111 年9 月28日   是否為得易科罰金之案件  是   備註  臺中地檢111 年度執字第13732 號（編號2 至4 所示之罪所處之刑，業經本院以111 年度簡字第898 號判決定應執行拘役70日）